【裁判字號】    95,易,241
【裁判日期】    951018
【裁判案由】    竊盜
【裁判全文】
臺灣彰化地方法院刑事判決               95年度易字第241號
公  訴  人  臺灣彰化地方法院檢察署檢察官
被      告  丙  ○
            己○○
上列被告等因竊盜案件，經檢察官提起公訴（95年度偵字第1500
號），本院判決如下：
    主    文
丙○共同連續竊盜，累犯，處有期徒刑伍月，如易科罰金，以
佰元折算壹日。
己○○共同連續竊盜，處有期徒刑肆月，如易科罰金，以佰元
折算壹日。
    犯罪事實
一、丙○曾於民國91年間，因恐嚇取財案件，經臺灣臺南地方法
    院以91年度易字第1711號，判處有期徒刑4 月，上訴後，經
    臺灣高等法院臺南分院以92年度上易字第752 號，駁回上訴
    確定，並於92年12月10日易科罰金執行完畢；其另於94年 3
    月間，因竊盜及偽造文書等案件，經本院以94年度訴字第15
    80號，判處有期徒刑10月確定；復於95年間，因違反毒品危
    害防制條例案件，經本院以95年度訴字第315 號，判處有期
    徒刑9 月確定，此2 罪入監接續執行，現正執行中。丙○、
    己○○2 人因缺錢花用，於己○○之舅舅雇用其2 人，參與
    前往位於彰化縣田中鎮○○路147 號舜大食品有限公司（下
    簡稱舜大食品公司）清洗鍋爐工作時，因丙○、己○○見該
    公司空地上堆放眾多白鐵製品，又無人在旁看管，且因白鐵
    製品眾多，不易遭人察覺遭竊之機會，竟基於共同意圖為自
    己不法所有之概括犯意，先後於附表所示之94 年12 月27
    日下午，及94年12月29日下午，以附表所示之犯罪方式，
    2 人徒手將附表所示之財物，搬運至丙○所駕駛之車牌號
    碼QG—9018號自用客貨車上，並先後於94年12月27 日 傍晚
    及94年12月30日傍晚，載往位於彰化縣田中鎮○○路1 號之
    財瑪資源回收中心變賣，共得款新臺幣（下同）3,200 元，
    供渠等2 人花用。嗣經警循線查獲，始查知上情。
二、案經彰化縣警察局田中分局報告臺灣彰化地方法院檢察署檢
    察官偵查起訴。
    理  由
壹、證據能力部分：
    本案全部卷證所涵括之供述證據及非供述證據，經公訴人及
    被告丙○、己○○均同意全部證據之證據能力，是後述所引
    用證據之證據能力均無疑義，合先敘明。
貳、事實認定及論罪科刑部分：
一、訊據被告己○○就伊個人曾於前揭時、地，2 次竊取舜大食
    品公司之如附表所示之切丁機等物品坦承不諱；被告丙○
    則自承確曾發現被告己○○將附表所示之物品，放在伊所
    駕駛之自小客貨車上，且由伊等2 人載往財瑪資源回收中心
    變賣等情，惟被告己○○及丙○均矢口否認共同竊盜犯行，
    被告己○○辯稱：均係伊個人竊取，與被告丙○無關云云；
    被告丙○則辯稱：伊未目睹被告己○○搬運，待發現後，詢
    問被告己○○，被告己○○即說那是壞掉拆下來的零件，已
    經沒有用，伊等就拿去回收中心出售云云。惟查：
  (一)上揭犯罪事實，業據被告己○○自承確曾於前揭時、地，竊
    取如附表所示之物品，並變賣換現等情，核與證人即被害
    人舜大食品公司廠務經理戊○○於本院95年9 月21日審理時
    證稱遭竊時、地，所失物品，及該遭竊物品均係該公司之備
    品，且都良好，並非不要之物等語（見本院95年9 月21日審
    判筆錄），及證人即財瑪資源回收中心工作人員丁○○於本
    院95年9 月27日審理時證稱：被告2 人曾2 次至該回收中心
    販售如附表所示之白鐵製品，且被告2 人均出手搬運如附
    表所示之白鐵製品等語（詳見本院95年9 月27日審判筆錄
    ）相符，而證人戊○○於本院95年9 月21日審理時，亦證稱
    附表所示之整列籠及切丁機底座均很重，非1 人可搬運等
    語；而證人丁○○於本院95年9 月27日審理時，亦附和證稱
    該整列籠縱使成年男子，亦無法1 人搬運等語（分見各該次
    審判筆錄），衡之證人戊○○及丁○○與被告2 人間，素無
    怨隙，實無於具結後，故陷被告2 人入罪之可能及必要，渠
    等2 人之證述，具有相當高之憑信性，而依據證人戊○○及
    丁○○前開證述，附表所示之遭竊物品，既非全可由1 人
    獨自搬運，且被告2 人於出售時，復均係共同搬運，則倘被
    告丙○確未參與此竊盜犯行，焉有可能提供車輛載運上開贓
    物，復2 次搭載被告己○○前往出售竊得之物品，從而，附
    表所示之2 次竊盜犯行，係被告丙○、己○○2 人共犯，
    應屬無疑，此外，尚有贓物認領保管單及日期為94年12月30
    日、其上有被告己○○簽名之簽單各1 紙，及被告2 人竊取
    之如附表所示物品之照片6 紙在卷可稽（見警卷第20、21
    及24頁至第26頁）附卷可稽，上情足堪認定。
  (二)至被告己○○雖辯稱：係伊一人行竊云云；被告丙○則辯稱
    ：未與被告己○○共同搬運、竊取，且係因被告己○○告以
    都是壞掉拆下來之零件，才會幫忙載運云云。惟查：被告
    己○○及丙○辯稱均係由被告己○○1 人搬運云云，業據證
    人戊○○及丁○○證稱絕無可能，是被告2 人此部分辯解，
    即難採信；被告己○○於本院95年9 月27日審理時，以證
    人身分曾證稱：被告丙○曾與其共同清洗鍋爐約4 、5 次等
    語（見本院當日審判筆錄），從而，應可認被告丙○對於何
    為鍋爐零件，亦應知之甚詳：又證人戊○○於本院95年9 月
    21日審理時另證稱：遭竊之物品，係放在倉庫拆掉後之空地
    及鍋爐旁，均非鍋爐零件，切丁機、白鐵及配管也與鍋爐無
    關等語（見本院當日審判筆錄），是應可認舜大食品公司遭
    竊之物品，均與鍋爐無關，從而，被告丙○辯稱以為係鍋爐
    拆卸下之無用物品，始會載運云云，亦應屬卸責之詞，不足
    採信；證人戊○○於本院95年9 月21日審理時證稱：附表
    所示之遭竊物品，均係良品等語，核與證人丁○○於本院
    95年9 月27日審理時證稱：因係見被告2 人於94年12月30日
    所出售之白鐵製品完整、漂亮，才會特別詢問物品來源，並
    要求被告己○○留資料等語（均詳見本院審判筆錄），憑此
    更足徵被告丙○無可能誤認放置於伊車上之物品，係屬廢棄
    物。綜上所述，被告丙○、己○○之辯解，應係屬被告己○○為迴護被告丙○，及被告丙○畏罪卸責所為之陳述，均不
    足採信。
  (三)綜上所述，被告丙○、己○○2 人共同竊盜犯行，事證明確
    ，被告2人犯行均堪認定，應予依法論科。
二、我國刑法於94年2 月2 日修正公布，95年7 月1 日施行（下
    稱新法；修正前刑法下稱舊法）後，依最高法院95年度第 8
    次刑事庭會議決議決議內容，有關新舊法之適用原則如下：
    (一)新法第2條第1項之規定，係規範行為後法律變更所生新舊
      法律比較適用之準據法，於新法施行後，應適用新法第 2
      條第1項之規定，為「從舊從輕」之比較。
    (二)基於罪刑法定原則及法律不溯及既往原則，行為之處罰，
      以行為時之法律有明文規定者為限，必行為時與行為後之
      法律均有處罰之規定，始有新法第2條第1項之適用。
    (三)比較時應就罪刑有關之共犯、未遂犯、想像競合犯、牽連
      犯、連續犯、結合犯，以及累犯加重、自首減輕暨其他法
      定加減原因（如身分加減）與加減例等一切情形，綜其全
      部罪刑之結果而為比較。
    (四)易科罰金之折算標準，新法施行後，應依新法第2條第1項
      之規定，適用最有利於行為人之法律。
    (五)新法第33條第5 款規定罰金刑為新臺幣1 千元以上，以百
      元計算之，新法施行後，應依新法第2 條第1 項之規定，
      適用最有利於行為人之法律。
三、被告丙○、己○○2 人徒手竊取如附表所示之物品，其等
    2 人所為，均係犯刑法第320 條第1 項之普通竊盜罪。本件
    被告丙○、己○○行為後，刑法關於共犯、連續犯、累犯、
    、易科罰金及主刑罰金刑等規定均有修正，依前揭最高法院
    95 年 度第8 次刑事庭會議決議內容，應綜其全部罪刑之結
    果而為比較後，始得判斷應適用新法或舊法，經本院為如附
    表壹、附表貳分別就被告丙○、己○○所應適用之罪刑而為
    比較後，認本件就被告丙○及己○○部分，均應依刑法第 2
    條第1 項前段，就被告丙○部分，於共犯、連續犯、累犯、
    易科罰金及主刑罰金刑之適用；及就被告己○○部分，於共
    犯、連續犯、易科罰金及主刑罰金刑之適用，均應依舊法。
    被告2 人就上開竊盜犯行，具有犯意聯絡及行為分擔，為共
    同正犯。又被告2 人所為如附表所示之2 次竊盜犯行，均
    時間緊接，各犯構成要件相同之罪，依修正刪除前刑法第56
    條規定，均屬連續犯，皆應以1 罪論，並分別加重其刑（至
    被告2 人2 次竊盜之對象，雖均係舜大食品公司，惟渠等 2
    人2 次竊盜之時間相隔2 日，尚非時間絕對緊接，且被告 2
    人係因舜大食品公司鍋爐尚有漏水，始再度前往該公司進行
    修護、清理，業據被告2 人陳稱在卷，雖因被告2 人於當時
    因缺錢花用，僅需有機會行竊，而在同一犯罪計畫下，欲進
    行竊盜行為，然尚難認附表所示之2 次竊盜行為，係屬有
    不可分離密接關係之接續行為，併此敘明）。公訴人起訴事
    實雖未敘及附表編號2 之竊盜犯行，然該部分事實，與公
    訴人起訴書所載之犯罪事實既具有修正刪除前之連續犯裁判
    上一罪關係，應為起訴效力所及，基於審判不可分原則，本
    院自應併予審究。再被告丙○前曾於91年間，因恐嚇取財案
    件，經臺灣臺南地方法院以91年度易字第1711號，判處有期
    徒刑4 月，上訴後，經臺灣高等法院臺南分院以92年度上易
    字第752 號，駁回上訴確定，並於92年12月10日易科罰金執
    行完畢等情，有臺灣高等法院被告前案紀錄表存卷可參，其
    於5 年內再犯本件最重本刑為有期徒刑以上之罪，為累犯，
    應依修正前刑法第47條規定，遞加重其刑。爰審酌被告2 人
    均正值壯年，竟均不思循正當途徑獲取財物，利用舜大食品
    公司信任渠等清理鍋爐之機會，而竊取如附表所示之財物
    ，然該財物之價值尚非極鉅，且被告2 人行竊之手段溫和，
    被告己○○犯後就自身犯行尚能坦承，而被告丙○則辯稱未
    曾參與，較難見伊有何悔意等一切情狀，量處如主文所示之
    刑，並均依修正前刑法第41條第1 項前段，分別諭知如易科
    罰金之折算標準。至公訴人雖就被告己○○具體求處有期徒
    刑1 年6 月，被告丙○有期徒刑9 月，惟因本院認臺灣彰化
    地方法院檢察署檢察官移送併案審理部分，經後述說明，尚
    非本案所得審理之範圍，是就併案審理部分，無從於本案量
    刑時併予審酌；而被告丙○於本案雖否認犯行，然伊相較於
    被告己○○，應係處於較被動之地位，可責性較低，惟本院
    於量刑時，已綜合審酌被告丙○之素行、前案紀錄及犯後態
    度等，而為較重之量刑，從而公訴人之具體求刑，尚無從拘
    束本院，附此敘明。
四、臺灣彰化地方法院檢察署雖以95年度偵字第3133號，移送併
    案意旨略以：被告己○○於95年2 月17日凌晨3 時許，在彰
    化縣北斗鎮○○路○ 段345 號，以破壞門鎖進入工廠方式，
    竊取被害人甲○○所有之汽車廢五金，因認被告己○○此部
    分，係犯刑法第321 條第1 項第2 款之踰越安全設備竊盜罪
    嫌；臺灣彰化地方法院檢察署另以95年度偵字第3755號，移
    送併案意旨略以：被告己○○與共犯何嘉豪於95年4 月3 日
    下午9 時，共同前往彰化縣田中鎮○○路45巷產業道路旁，
    以徒手搬運竊取路旁鐵製水溝蓋方式，竊取該路旁之水溝蓋
    17 個 ，並致該處往來車輛、行人可能因此跌落水溝而受傷
    或死亡之公共危險，因認被告己○○此部分，另涉有刑法第
    320 條第1 項之普通竊盜罪嫌及同法第185 條第1 項之妨害
    公眾往來安全罪嫌。按連續犯之所謂出於概括犯意，必須其
    多次犯罪行為自始均在一個預定犯罪計劃以內，出於主觀上
    始終同一犯意之進行，若中途另有新犯意發生，縱所犯為同
    一罪名，究非連續其初發的意思，即不能成立連續犯，最高
    法院72年臺上字第6296號判例意旨參照。經查：被告己○○
    固自承確曾於95年2 月17日及95年4 月3 日，分別與綽號「
    石頭」之人，及共犯何嘉豪，以前揭方式，分別竊取汽車廢
    五金及水溝蓋等情，且有證人即被害人甲○○、乙○○、葉
    愛義之證述，及贓物認領保管單、收購資源回收物品收據及
    收購資源回收物品登記表各1 紙在卷可稽，前情應堪認定。
    惟查，被告己○○於本院審理時陳稱：會在舜大公司偷東西
    ，係伊自己意願，而在95年2 月17日係因綽號石頭之朋友提
    議，經看過地點後，才會想要再去工廠偷；而偷水溝蓋則是
    共犯何嘉豪提議等語（見本院當日審判筆錄），觀之被告己○○於95年2 月17日及95年4 月3 日之竊盜時間，與本案94
    年12月27日、94年12月29日竊盜時間，相距近2 月及3月 餘
    ，期間已有相當之時間間隔；且被告己○○於本案竊取附表
    所示之物品，係利用其合法清洗鍋爐之機會，加以竊取；
    顯與伊於95年2 月17日及95年4 月3 日竊取時，分別係利用
    夜間及晚上，進入被害人甲○○廠房竊取，及於路邊竊取水
    溝蓋，犯罪手法顯不相同；而被告己○○於為本案2 件竊盜
    案件，均係由伊謀議，亦顯與併案意旨所述之前開2 件竊盜
    案件，分係由綽號「石頭」之人，及共犯何嘉豪所提議，從
    而，綜觀前揭判例意旨，實難認被告己○○本案所犯如附表
    所示之竊盜行為，與檢察官移送併案審理之前揭2 竊盜行
    為，自始均在一個預定犯罪計劃以內，且主觀上始終出於同
    一犯意之進行，尚難認被告前開經本案論罪科刑之竊盜行為
    ，與臺灣彰化地方法院檢察署檢察官移送併案審理此前開部
    分，有何修正刪除前連續犯或牽連犯之裁判上一罪關係，此
    部分既未曾起訴，則非本院所得審理之範圍，自應退由檢察
    官另為妥適之處理，附此敘明。
據上論斷，應依刑事訴訟法第299 條第1 項前段，刑法第2 條第
1 項前段、修正前刑法第28條、修正刪除前刑法第56條、刑法第
320 條第1 項、修正前刑法第47條、第41條第1 項前段，罰金罰
鍰提高標準條例第1 條前段，修正刪除前罰金罰鍰提高標準條例
第2條，判決如主文。
本案經檢察官吳芙如到庭執行職務。
中    華    民    國    95    年    10    月    18    日
                  刑事第二庭  審判長法  官  許旭聖
                                    法  官  黃玉齡
                                    法  官  簡婉倫
以上正本證明與原本無異。
如不服本判決，應於判決送達後10日內，向本院提出上訴狀( 須
附繕本 )。
告訴人或被害人對於判決如有不服具備理由請求檢察官上訴者，
其上訴期間之計算係以檢察官收受判決正本之日期為準。
中    華    民    國    95    年    10    月    18    日
                                    書記官
附錄本案論罪科刑法條：
中華民國刑法第320條第1項
意圖為自己或第三人不法之所有，而竊取他人之動產者，為竊盜
罪，處 5 年以下有期徒刑、拘役或 5 百元以下罰金。
附表壹（就被告丙○部分）：
┌──┬─────┬─────────────────────────┐
│編號│修正事項  │  以各別修正事項討論新、舊法之比較適用            │
├──┼─────┼─────────────────────────┤
│ １ │共同正犯  │刑法第28條有關共同正犯之規定，僅作文字修正，對於狹│
│    │          │義共同正犯（指有犯意聯絡及行為分擔之數行為人）之認│
│    │          │定，不生任何影響，依刑法第2 條第1 項前段之規定，應│
│    │          │適用舊法之規定。                                  │
├──┼─────┼─────────────────────────┤
│ ２ │連續犯    │被告行為後，刑法第56條連續犯之規定，業經刪除，則被│
│    │          │告之犯行，因行為後新法業已刪除連續犯之規定，此刪除│
│    │          │雖非犯罪構成要件之變更，但已顯已影響行為人刑罰之法│
│    │          │律效果，自屬法律有變更，且比較新、舊法結果，以舊法│
│    │          │論以連續犯對被告較為有利，應依刑法第2條第1項前段，│
│    │          │適用舊法之規定                                    │
├──┼─────┼─────────────────────────┤
│ ３ │累犯      │被告不論依修正前之刑法第47條，抑或修正後之刑法第47│
│    │          │條第1 項，均構成累犯，且均應加重其刑，對被告而言，│
│    │          │並無有利或不利之情形，不生任何影響，應依刑法第2條 │
│    │          │第1 項前段，適用舊法之規定                        │
├──┼─────┼─────────────────────────┤
│ ４ │易科罰金  │刑法第41條第1 項前段關於得易科罰金之規定，修正前係│
│    │          │以「因身體、教育、職業、家庭之關係或其他正當事由，│
│    │          │執行顯有困難」為其要件，新法則刪除此要件，修正理由│
│    │          │說明上述規定限制過嚴，欠缺彈性，與易科罰金制度旨在│
│    │          │救濟短期自由刑流弊之旨趣不符，且刪除該要件後使檢察│
│    │          │官得視具體個案審酌宜否易科罰金，更符告易科罰金制度│
│    │          │之意旨。另修正前刑法第41條第1 項前段配合罰金罰鍰提│
│    │          │高標準條例第2 條（現已刪除）之規定，係以「銀元3 百│
│    │          │元即新臺幣9 百元折算1 日」為易科罰金之折算標準，至│
│    │          │修正後之刑法第41條第1 項乃係以「新臺幣1 千元、2 千│
│    │          │元或3 千元折算1 日」為易科罰金之折算標準。而觀諸歷│
│    │          │年來之實務運作情形，在法院宣告易科罰金折算標準之案│
│    │          │件，檢察官執行時乃以准予易科罰金為原則，不准易科罰│
│    │          │金為例外，是以比較修法前後之規定，應認修正後刑法第│
│    │          │41條第1 項前段提高易科罰金之折算標準之適用，對於行│
│    │          │為人而言較為不利，依刑法第2 條第1 項前段之規定，應│
│    │          │適用舊法之規定。                                  │
├──┼─────┼─────────────────────────┤
│ ５ │主刑罰金刑│刑法第33條第5款有關罰金刑部分，在新法部分係規定為 │
│    │部分      │罰金：新臺幣1,000元以上，以百元計算之。而舊法時則 │
│    │          │係規定為罰金：1元以上。經比較修法前後之規定，應認 │
│    │          │修正前刑法第33條第5款之規定，對行為人有利。       │
├──┴─────┴─────────────────────────┤
│總結：本案綜合前開結果，就被告丙○部分，仍應適用舊法之規定。        │
└──────────────────────────────────┘
附表貳（就被告己○○部分）：
┌──┬─────┬─────────────────────────┐
│編號│修正事項  │  以各別修正事項討論新、舊法之比較適用            │
├──┼─────┼─────────────────────────┤
│ １ │共同正犯  │刑法第28條有關共同正犯之規定，僅作文字修正，對於狹│
│    │          │義共同正犯（指有犯意聯絡及行為分擔之數行為人）之認│
│    │          │定，不生任何影響，依刑法第2 條第1 項前段之規定，應│
│    │          │適用舊法之規定。                                  │
├──┼─────┼─────────────────────────┤
│ ２ │連續犯    │被告行為後，刑法第56條連續犯之規定，業經刪除，則被│
│    │          │告之犯行，因行為後新法業已刪除連續犯之規定，此刪除│
│    │          │雖非犯罪構成要件之變更，但已顯已影響行為人刑罰之法│
│    │          │律效果，自屬法律有變更，且比較新、舊法結果，以舊法│
│    │          │論以連續犯對被告較為有利，應依刑法第2條第1項前段，│
│    │          │適用舊法之規定                                    │
├──┼─────┼─────────────────────────┤
│ ３ │易科罰金  │刑法第41條第1 項前段關於得易科罰金之規定，修正前係│
│    │          │以「因身體、教育、職業、家庭之關係或其他正當事由，│
│    │          │執行顯有困難」為其要件，新法則刪除此要件，修正理由│
│    │          │說明上述規定限制過嚴，欠缺彈性，與易科罰金制度旨在│
│    │          │救濟短期自由刑流弊之旨趣不符，且刪除該要件後使檢察│
│    │          │官得視具體個案審酌宜否易科罰金，更符告易科罰金制度│
│    │          │之意旨。另修正前刑法第41條第1 項前段配合罰金罰鍰提│
│    │          │高標準條例第2 條（現已刪除）之規定，係以「銀元3 百│
│    │          │元即新臺幣9 百元折算1 日」為易科罰金之折算標準，至│
│    │          │修正後之刑法第41條第1 項乃係以「新臺幣1 千元、2 千│
│    │          │元或3 千元折算1 日」為易科罰金之折算標準。而觀諸歷│
│    │          │年來之實務運作情形，在法院宣告易科罰金折算標準之案│
│    │          │件，檢察官執行時乃以准予易科罰金為原則，不准易科罰│
│    │          │金為例外，是以比較修法前後之規定，應認修正後刑法第│
│    │          │41條第1 項前段提高易科罰金之折算標準之適用，對於行│
│    │          │為人而言較為不利，依刑法第2 條第1 項前段之規定，應│
│    │          │適用舊法之規定。                                  │
├──┼─────┼─────────────────────────┤
│ ４ │主刑罰金刑│刑法第33條第5款有關罰金刑部分，在新法部分係規定為 │
│    │部分      │罰金：新臺幣1,000元以上，以百元計算之。而舊法時則 │
│    │          │係規定為罰金：1元以上。經比較修法前後之規定，應認 │
│    │          │修正前刑法第33條第5款之規定，對行為人有利。       │
├──┴─────┴─────────────────────────┤
│總結：本案綜合前開結果，就被告己○○部分，仍應適用舊法之規定。      │
└──────────────────────────────────┘
附表：
┌─┬──────┬──────┬───────┬─────────┬───────┐
│編│  犯罪時間  │  犯罪地點  │   被 害 人   │     犯罪方式     │  財      物  │
│號│  （民國）  │            │              │                  │              │
├─┼──────┼──────┼───────┼─────────┼───────┤
│１│94年12月27日│彰化縣田中鎮│所有人：舜大食│由丙○與己○○共同│白鐵平台1 具、│
│  │下午某時    │拓農路147 號│品公司        │徒手將放置在空地之│蒸汽管2 支等白│
│  │            │舜大食品公司│持有人：戊○○│白鐵製品，搬運上陳│鐵機械配件    │
│  │            │內空地      │              │霖所駕駛之自小貨車│              │
├─┼──────┼──────┼───────┼─────────┼───────┤
│２│94年12月29日│彰化縣田中鎮│所有人：舜大食│由丙○與己○○共同│切丁機底座、馬│
│  │下午某時    │拓農路147 號│品公司        │徒手將放置在空地之│達及整列籠1 具│
│  │            │舜大食品公司│持有人：戊○○│白鐵製品，搬運上陳│等白鐵製品配  │
│  │            │內空地      │              │霖所駕駛之自小貨車│              │
└─┴──────┴──────┴───────┴─────────┴───────┘


司法院資訊處製作；財團法人民間司法改革基金會備份。
